# 高效R

## 向量化编程

## data.table

-   [data.table](https://rdatatable.gitlab.io/data.table/)

## arrow

-   [arrow.apache.R](https://arrow.apache.org/docs/r/)

## 稀疏矩阵

稀疏矩阵(Sparse matrices)对象仅存储非零元素，更节省内存

```{r}
library("Matrix")
N = 100

m = diag(1, N, N)
sp = sparseMatrix(1:N, 1:N, x = 1)
 
object.size(m)
object.size(sp)

```

## 硬件

```{r}
library("benchmarkme")
```

1字节（byte）= 8位（bit） 二进制数 = 1个 ASCII 字符。

International System of Units (SI)

```{r}
# 随机存取存储器 Random access memory,RAM
benchmarkme::get_ram()
```

standard hard disk drives (HDDs)

Solid state drives (SSDs)

```{r}
# 操作系统 2^8
.Machine$sizeof.pointer
```

```{r}
# CPU
res = benchmark_std() 
plot(res)
```

## 并行化

parallelization

Parallel computing

```{r}
library("parallel")
no_of_cores = detectCores()
no_of_cores
```

`parLapply（cl， x， FUN， ...）`

`parApply（cl = NULL， X， MARGIN， FUN， ...）`

`parSapply（cl = NULL， X， FUN， ...， simplify = TRUE， USE.NAMES = TRUE)`

`makeCluster()`此函数指定要使用的处理器数量

```{r eval=FALSE}
library("parallel")


N = 10^4
sapply(1:N, sd)

cl = makeCluster(4)
parSapply(cl, 1:N, sd)
stopCluster(cl)
```

## Rcpp

[Rcpp](http://www.rcpp.org/)

Rcpp sugar

`NumericVector` `IntegerVector` `CharacterVector` `LogicalVector`

`NumericMatrix` `IntegerMatrix` `CharacterMatrix` `LogicalMatrix`

```{r}
library(Rcpp)
sourceCpp("function/add_cpp.cpp")

add_cpp(2,34.5)

sourceCpp("function/mean_cpp.cpp")
```

## Rcpp sugar
