# 数据清洗

```{r}
if(!require(tidyverse)) install.packages("tidyverse")
library(tidyverse)
```

```{r}
mpg
```

## 行操作

<https://dplyr.tidyverse.org/index.html> "分割-应用-组合"（Split-Apply-Combine）

### `dplyr::filter()`

```{r}
dplyr::filter(mpg,model=="a4")



dplyr::filter(mpg,drv %in% c("r","f"))
```

### `arrange()`

```{r}
arrange(mpg, year,displ,cty)

arrange(mpg,desc(displ))
```

### `distinct()`

```{r}
distinct(mpg,manufacturer)
count(mpg,manufacturer,sort = TRUE)

mpg |> 
    distinct(manufacturer,cyl) |> 
    count(cyl)

# 将在数据集中找到唯一行的第一个出现并丢弃其余行
distinct(mpg,manufacturer,.keep_all = TRUE)
```

### `slice()`

```{r}
slice_head(mpg , n=6)
slice_max(mpg, order_by = displ ,n=6)
slice_min(mpg,order_by = displ,prop = 0.01)

slice_sample(mpg,n=10,weight_by =hwy ,replace = T)
```

## 列操作

### `dplyr::select()`

-   `:`用于选择一系列连续变量。

-   `!`用于获取一组变量的补集。

-   `&`以及`|`用于选择交集 或并集。

-   [`c()`](https://rdrr.io/r/base/c.html)用于组合选择。

此外，还可以使用\*\*选择帮助程序*( selection helpers )*。一些帮助程序选择特定的列：

-   [`everything()`](https://tidyselect.r-lib.org/reference/everything.html)：匹配所有变量。

-   [`last_col()`](https://tidyselect.r-lib.org/reference/everything.html)：选择最后一个变量，可能带有偏移量。

-   [`group_cols()`](https://dplyr.tidyverse.org/reference/group_cols.html)：选择所有分组列。

其他帮助程序通过匹配其名称中的模式来选择变量：

-   [`starts_with()`](https://tidyselect.r-lib.org/reference/starts_with.html)：以前缀开头。

-   [`ends_with()`](https://tidyselect.r-lib.org/reference/starts_with.html)：以后缀结尾。

-   [`contains()`](https://tidyselect.r-lib.org/reference/starts_with.html)：包含文本字符串。

-   [`matches()`](https://tidyselect.r-lib.org/reference/starts_with.html)：匹配正则表达式。

-   [`num_range()`](https://tidyselect.r-lib.org/reference/starts_with.html)：匹配 x01、x02、x03 等数值范围。

或者从存储在字符向量中的变量：

-   [`all_of()`](https://tidyselect.r-lib.org/reference/all_of.html)：匹配字符向量中的变量名称。所有 名称必须存在，否则抛出越界错误（out-of-bounds error）。

-   [`any_of()`](https://tidyselect.r-lib.org/reference/all_of.html)：与`all_of()` 相同，只是对于不存在的名称不会抛出任何错误。

或者使用谓词( predicate )函数：

-   [where(fn)](https://tidyselect.r-lib.org/reference/where.html)：将该函数应用于所有变量并选择该函数返回`TRUE`的变量。

```{r}
dplyr::select(mpg,model:year)
select(mpg,c(3,4,5))
select(mpg,where(is.numeric))
select(mpg,where(~is.numeric(.x) && mean(.x,na.rm=TRUE)<50))
```

### `mutate()`

```{r}
mutate(mpg,
       id=nrow(mpg),
       .before = 1)

mutate(mpg,
       id=nrow(mpg),
       .after = 1)

mutate(mpg,
       id=nrow(mpg),
       .keep = "used")
```

### `rename()`

```{r}
rename(mpg,生产厂商=manufacturer)
```

### `relocate()`

```{r}
relocate(mpg , model:year ,.before = 1)
relocate(mpg , model:year ,.after = cyl)
```

## 连接操作

```{r}
x <- tribble(
  ~ID, ~val_x,
  1, "x1",
  2, "x2",
  3, "x3"
)
y <- tribble(
  ~id, ~val_y,
  1, "y1",
  2, "y2",
  4, "y4"
)
x;y
```

### equi join

mutate-joins

```{r}
# 全连接
full_join(x, y, by = join_by(ID == id))

# 内连接
inner_join(x, y, by = join_by(ID == id))

# 左连接
left_join(x, y, by = join_by(ID == id))

# 右连接
right_join(x, y, by = join_by(ID == id))


```

filter-joins

```{r}
# 半连接
semi_join(x, y, by = join_by(ID == id))

# 反连接
anti_join(x, y, by = join_by(ID == id))
```

### non-equi join

cross_join

```{r}
#交叉连接
cross_join(x,y)         #nrow(x) * nrow(y)

#不等式连接
inner_join(x,y, by = join_by(ID >=id), keep = TRUE)

#滚动联接  rolling join 类似于不等式连接，但仅匹配最近一个值。
inner_join(x,y, join_by(closest(ID >=id)))
```

## 集合运算

集合运算 要求变量名（列）完全相同,把观测（行）看成是集合中的元素

```{r}
x<-tibble(ID=c(1,2),X=c("a1",'a2'))
y<-tibble(ID=c(2,3),X=c("a2",'a3'))
x;y

lubridate::intersect(x,y) #返回共同包含的相同观测
union(x,y)#返回所有不同观测
setdiff(x,y) #返回在x中不在y中
setequal(x,y)#判断是否相等
```

## 分组操作

### `group_by()`

```{r}
mpg |> 
    group_by(cyl) |> 
    summarise(n=n(),mean_hwy=mean(hwy,na.rm = T))

mpg |> 
    group_by(cyl,drv) |> 
    summarise(n=n(),
              .groups = "drop_last") #删除最后一个分组条件
# drop 删除所有分组
# keep 保留所有分组

mpg |> 
    group_by(cyl,drv) |> 
    ungroup()


mpg |> 
    summarise(n=n(),mean_hwy=mean(hwy,na.rm = T),
              .by = c(cyl,drv))
```

### `group_nest()`

```{r}
library(tidyverse)
library(broom)
data(crickets, package = "modeldata")
names(crickets)

split_by_species <- crickets %>% 
  group_nest(species) 
split_by_species

model_by_species <- 
  split_by_species %>% 
  mutate(model = map(data, ~ lm(rate ~ temp, data = .x)))
model_by_species

model_by_species %>% 
  mutate(coef = map(model, tidy)) %>% 
  select(species, coef) %>% 
  unnest(cols = c(coef))
```

### `group_split()`

## 整洁操作

### `pivot_longer()`

#### 列名包含一个变量名

```{r}
billboard
```

```{r}
billboard_longer <- billboard |> 
  pivot_longer(
    cols = starts_with("wk"), 
    names_to = "week", 
    values_to = "排名" ,
    values_drop_na = TRUE,
  ) |> 
    mutate(
        week=parse_number(week)
    )
billboard_longer
```

```{r}
#| fig-cap: "歌曲排名随时间变化的折线图"
billboard_longer |> 
  ggplot(aes(x = week, y = 排名, group = track)) + 
  geom_line(alpha = 0.25) + 
  scale_y_reverse()
```

#### 列名包含多个变量名

```{r}
who2
```

```{r}
who2 |> 
  pivot_longer(
    cols = !(country:year),
    names_to = c("diagnosis", "gender", "age"), 
    names_sep = "_",
    values_to = "count",
    values_drop_na = T
  )
```

#### 列名包含变量名和变量值

```{r}
household
```

```{r}
household |> 
  pivot_longer(
    cols = !family, 
    names_to = c(".value", "child"), # 使用透视列名称的第一个组件作为变量名称
    names_sep = "_", 
    values_drop_na = TRUE
  )
```

```{r}
df <- tibble(ID=c("A","B","C"),
       GDP_2019=c(114,251,152),
       GDP_2018=c(215,115,141),
       GDP_2017=c(141,244,243)) 
df

df %>% 
  pivot_longer(
    cols = -ID,
    names_to =c(".value","year"),
    names_sep = "_") %>% 
    arrange(year)

```

```{r}

df <- tribble(
  ~class1_name,~class1_major,~class2_name,~class2_major,~class3_name,~class3_major,
  '张非',"math",'李斯','English','王武','statistic',
  '钟爱','English','陈述','math','孙健','medicine'
) 
df
df%>% 
  pivot_longer(
    col=starts_with("class"),
    names_to = c("group",".value"),
    names_sep = "_",
  )
```

### `pivot_wider()`

```{r}
cms_patient_experience
```

```{r}
cms_patient_experience |> 
  distinct(measure_cd, measure_title)
```

```{r}
cms_patient_experience |>
    pivot_wider(
        id_cols = starts_with("org"),# 唯一标识列
        names_from = measure_cd,
        values_from = prf_rate
    )
```

## 重编码

```{r}
students <- read_csv("data/students.csv", na = c("N/A", ""))
students
```

#### 变量名

```{r}
if(!require(janitor)) install.packages("janitor")

# snake_case
students |>
    janitor::clean_names(case="snake") #"title"  "lower_camel" "upper_camel"
```

#### 变量值

##### 缺失值
